# IPO项目调账问题

提问人：shanghui05 时间：2013-05-31 17:35:06
目前审计的一家IPO公司，公司已经根据审计后报表重新申报企业所得税，那么企业是否需要调账，如果需要调账的话，应该怎么调账呢？只调整涉及利润表及权益的科目，还是所有的报表科目都要调成与审定报表一致？比方说往来款重新类也要调账吗？

回答人：chenyiwei
对于审计调整建议，被审计单位表示接受的，应要求被审计单位将其调整入账，其中涉及损益类的项目通过“以前年度损益调整”科目核算，但编制报表时调整相应年度报表中的原始项目。如果不调整入帐，每次审计时都要审计人员重新调整一遍，则工作量大不说，还很容易出现错误，可能过了若干年以后，这些调整事项就没人能说清楚了。要务必避免出现这种情况。